

YAO, CHIEN HSI (KEVIN)

SOBRE MÍ

Me estoy formando como Ingeniero Informático, una carrera que me apasiona. Soy proactivo, tengo excelente trato interpersonal con experiencia en trabajo en equipo, y oriento mi trabajo a los resultados esperados. Mi objetivo es formar parte de una empresa donde pueda aplicar todos mis conocimientos y seguir aprendiendo para poder desarrollarme, crecer en ella e innovar en el área relacionado a mi carrera.

DATOS PERSONALES



yao.chienhsi@gmail.com



+5491161029065



Boedo, CABA, Argentina



17/08/1996



DNI 94744232

IDIOMAS

- O CHINO MANDARÍN (NATIVO)
- ESPAÑOL (BILINGÜE)
- INGLÉS (AVANZADO)

CONOCIMIENTOS

HTML

CSS

JavaScript

PHP

ReactJS

MySQL

MongoDB

Java

Python

PASATIEMPOS



CodeWars Code Practice



Web Cloning



YouTube

EXPERIENCIAS

Freelance

2020 - presente

Desarrollador Front End Freelance

Desarrollo de aplicaciones web ecommerce y sistema interno para empresas PyME.

Mejoramiento de la experiencia y performance de sitios y landing pages utilizando ReactJS, Material-ui, HTML, CSS y JavaScript.

Consumo de REST API.

LOGROS Y PROYECTOS PERSONALES

Gfull Ecommerce Website: https://yaokevinn.github.io/gfull-website/ Covid-19 Tracker: https://yaokevinn.github.io/Covid19-Tracker/

Portfolio: https://yaokevinn.github.io/portfolio-chien-hsi-yao-kevin/

ICBC ARGENTINA

2019 - presente

Analista Banca Electrónica

Participación del desarrollo de las funcionalidades de Smart Machines del proyecto Smart Branch ICBC bajo metodología Agile...

Analisis y desarrollo de las funcionalidades involucradas en los Smart Machines y Homebanking.

Manejo de Back Office y actualización de contenidos Homebanking.

Analisis de los parametros comerciales en Homebanking.

ICBC ARGENTINA

2017 - 2019

Operador Contact Center (Español y Chino)

Asesoramiento a clientes, gestión de consultas, pedidos y reclamos garantizando una excelente calidad de servicio.

Aplicación de técnicas y recursos para retener eficientemente a los clientes y evitar pérdidas al banco.

Logro de un excelente manejo de las relaciones interpersonales, resolución eficaz de conflictos, problemas y preocupaciones del cliente.



ESTUDIOS

UNIVERSIDAD ARGENTINA DE LA EMPRESA (UADE)

2017 - Presente

UDEMY

2020 - presente

Carrera Programación Web - React

Curso online

Carrera en curso

EDUCACIÓN IT

2019 - 2020

Carrera Programación Web

INGENIERÍA INFORMÁTICA

incluyen HTML5, CSS3, JavaScipt, PHP, MySQL

ESCUELA TÉCNICA N°1 OTTO KRAUSE

2012 - 2015

SECUNDARIA CON ESPECIALIDAD EN QUÍMICA

Título obtenido: TÉCNICO QUÍMICO